臺灣臺中地方法院民事判決　九十一年訴字第一一八四號
　　原　　　告　彰化商業銀行股份有限公司
　　法定代理人　丙○○
　　訴訟代理人　丁○○
　　送達代收人　丁○○
　　被　　　告　乙○○
　　被　　　告　甲○○
右當事人間請求撤銷不動產贈與事件，本院判決如左：
    主    文
被告乙○○於民國九十年四月四日就台中市西屯區○○○段八十九地號應有部分二十
分之一，台中市西屯區○○○段八十九之一地號應有部分二十之一，台中市西屯區○
○○段八十九之二地號應有部分二十之一，台中市西屯區○○○段八十九之三地號應
有部分二十之一，台中市西屯區○○○段八十九之一七地號應有部分四分之一，台中
市西屯區○○○段八十九之四九地號應有部分四分之一，台中市西屯區○○○段八十
九之五七地號應有部分二十分之一，南投縣名間鄉○○段五四地號應有部分三十二分
之一，南投縣名間鄉○○段一八○地號應有部分三十二分之一，南投縣名間鄉○○段
一八一地號應有部分三十二分之一，南投縣名間鄉○○段一八四地號應有部分三十二
分之一，南投縣名間鄉○○段一八六地號應有部分三十二分之一，南投縣名間鄉○○
段一八七地號應有部分三十二分之一，南投縣名間鄉○○段一八八地號應有部分三十
二分之一，南投縣名間鄉○○段一九○地號應有部分三十二分之一，南投縣名間鄉○
○段一九四地號應有部分一萬零一百四十四分之二百五十七，南投縣名間鄉○○段一
九八地號應有部分一萬零一百四十四分之二百五十七十七筆地號土地，無償贈與被告
甲○○之行為應予撤銷。
被告甲○○應將台中市西屯區○○○段八十九地號應有部分二十分之一，台中市西屯
區○○○段八十九之一地號應有部分二十之一，台中市西屯區○○○段八十九之二地
號應有部分二十之一，台中市西屯區○○○段八十九之三地號應有部分二十之一，台
中市西屯區○○○段八十九之一七地號應有部分四分之一，台中市西屯區○○○段八
十九之四九地號應有部分四分之一，台中市西屯區○○○段八十九之五七地號應有部
分二十分之一等七筆土地於民國九十年四月十七日，及南投縣名間鄉○○段五四地號
應有部分三十二分之一，南投縣名間鄉○○段一八○地號應有部分三十二分之一，南
投縣名間鄉○○段一八一地號應有部分三十二分之一，南投縣名間鄉○○段一八四地
號應有部分三十二分之一，南投縣名間鄉○○段一八六地號應有部分三十二分之一，
南投縣名間鄉○○段一八七地號應有部分三十二分之一，南投縣名間鄉○○段一八八
地號應有部分三十二分之一，南投縣名間鄉○○段一九○地號應有部分三十二分之一
，南投縣名間鄉○○段一九四地號應有部分一萬零一百四十四分之二百五十七，南投
縣名間鄉○○段一九八地號應有部分一萬零一百四十四分之二百五十七等十筆土地於
民國九十年五月三十日之所有權移轉登記予以塗銷，並將所有權回復為被告乙○○所
有。
訴訟費用由被告負擔。
    事    實
甲、原告方面：
一、聲明：如主文所示。
二、陳述：
（一）被告乙○○於民國八十七年十一月九日為案外人（借款人）謝美秀之連帶保證
      人，向原告借款新台幣合計伍佰萬元整，惟未如約定償還本息，業經鈞院八十
      九年度促字第三七七六九號支付命令確定在案，被告乙○○為案外人之連帶保
      證人，依法自應與借款人負連帶給付責任。
（二）被告為逃避保證債務，竟於九十年四月四日將其所有台中市西屯區○○○段八
      十九地號應有部分二十分之一，台中市西屯區○○○段八十九之一地號應有部
      分二十之一，台中市西屯區○○○段八十九之二地號應有部分二十之一，台中
      市西屯區○○○段八十九之三地號應有部分二十之一，台中市西屯區○○○段
      八十九之一七地號應有部分四分之一，台中市西屯區○○○段八十九之四九地
      號應有部分四分之一，台中市西屯區○○○段八十九之五七地號應有部分二十
      分之一，南投縣名間鄉○○段五四地號應有部分三十二分之一，南投縣名間鄉
      ○○段一八○地號應有部分三十二分之一，南投縣名間鄉○○段一八一地號應
      有部分三十二分之一，南投縣名間鄉○○段一八四地號應有部分三十二分之一
      ，南投縣名間鄉○○段一八六地號應有部分三十二分之一，南投縣名間鄉○○
      段一八七地號應有部分三十二分之一，南投縣名間鄉○○段一八八地號應有部
      分三十二分之一，南投縣名間鄉○○段一九○地號應有部分三十二分之一，南
      投縣名間鄉○○段一九四地號應有部分一萬零一百四十四分之二百五十七，南
      投縣名間鄉○○段一九八地號應有部分一萬零一百四十四分之二百五十七等十
      七筆土地無償贈與被告甲○○，並分別於九十年四月十七日將台中市西屯區○
      ○○段八十九號等前述同段等七筆土地，及九十年五月三十日將南投縣名間鄉
      ○○段五四地號等前述同段等十筆土地完成所有權移轉登記。
（三）被告乙○○對原告所負之債務拒不清償，而因被告之無償贈與行為有害及原告
      之債權，爰依民法第二百四十四條第一項及第四項規定，請求撤銷被告乙○○
      之無償贈與行為，並將前揭土地所有權移轉登記予被告甲○○塗銷，將所有權
      回復被告乙○○所有。
三、證據：提出本院八十九年度促字第三七七六九號支付命令、債權憑證、確定證明
    書、土地登記簿謄本十七份。
乙、被告未於言詞辯論期日到場，亦未提出書狀，作何聲明及陳述。
    理    由
一、被告受合法之通知，無正當理由，未於最後言詞辯論期日到場，核無民事訴訟法
    第三百八十六條所列各款之情形，爰依原告聲請，由其一造辯論而為判決。
二、原告主張被告乙○○於民國八十七年十一月九日為案外人（借款人）謝美秀之連
    帶保證人，向原告借款新台幣合計伍佰萬元整，惟未如約定償還本息，業經鈞院
    八十九年度促字第三七七六九號支付命令確定在案，被告乙○○為案外人之連帶
    保證人，依法自應與借款人負連帶給付責任。被告為逃避保證債務，竟於九十年
    四月四日將其所有台中市西屯區○○○段八十九地號應有部分二十分之一，台中
    市西屯區○○○段八十九之一地號應有部分二十之一，台中市西屯區○○○段八
    十九之二地號應有部分二十之一，台中市西屯區○○○段八十九之三地號應有部
    分二十之一，台中市西屯區○○○段八十九之一七地號應有部分四分之一，台中
    市西屯區○○○段八十九之四九地號應有部分四分之一，台中市西屯區○○○段
    八十九之五七地號應有部分二十分之一，南投縣名間鄉○○段五四地號應有部分
    三十二分之一，南投縣名間鄉○○段一八○地號應有部分三十二分之一，南投縣
    名間鄉○○段一八一地號應有部分三十二分之一，南投縣名間鄉○○段一八四地
    號應有部分三十二分之一，南投縣名間鄉○○段一八六地號應有部分三十二分之
    一，南投縣名間鄉○○段一八七地號應有部分三十二分之一，南投縣名間鄉○○
    段一八八地號應有部分三十二分之一，南投縣名間鄉○○段一九○地號應有部分
    三十二分之一，南投縣名間鄉○○段一九四地號應有部分一萬零一百四十四分之
    二百五十七，南投縣名間鄉○○段一九八地號應有部分一萬零一百四十四分之二
    百五十七等十七筆土地無償贈與被告甲○○，並分別於九十年四月十七日將台中
    市西屯區○○○段八十九號等前述同段等七筆土地，及九十年五月三十日將南投
    縣名間鄉○○段五四地號等前述同段等十筆土地完成所有權移轉登記等情，業據
    其提出與其所述相符之本院八十九年度促字第三七七六九號支付命令、債權憑證
    、確定證明書、土地登記簿謄本十七份在卷可按，堪信真實。
三、按債務人所為之無償行為，有害及債權者，債權人得聲請法院撤銷之，債權人依
    第一項或第二項之規定聲請法院撤銷時，得並聲請命受益人或轉得人回復原狀，
    民法第二百四十四條第一項、第四項前段定有明文。經查，被告乙○○為案外人
    謝美秀之連帶保證人，向原告借款新台幣合計伍佰萬元，惟未如約定償還本息，
    業經本院八十九年度促字第三七七六九號支付命令確定在案，並已於八十九年十
    月三日確定，本院復依職權查閱被告乙○○不動產及投資等財產狀況，僅尚有田
    賦四筆現值共三十一萬餘元，及投資三筆金額共計三萬九千餘元，有前揭支付命
    令、債權憑證、確定證明書，及被告乙○○之財產資料在卷可按。是以原告之債
    權，因被告乙○○之行為，致有履行不能或困難之情形者甚明，即應認有損害於
    原告之權利。原告依民法第二百四十四條第一項請求被告乙○○撤銷系爭土地之
    贈與行為，及依同條第四項前段主張受益人即被告甲○○將系爭土地所有權移轉
    登記予以塗銷，並將所有權回復為被告乙○○所有，均無不合，應予准許。
四、結論：原告之訴為有理由，依民事訴訟法第三百八十五條第一項前段、第七十八
    條，判決如主文。
中　　　華　　　民　　　國　　九十一　　年　　　五　　　月　　  七  　　日
                                        臺灣臺中地方法院民事第一庭
~B法　　　官　陳宗賢
右為正本，係照原本作成。
如不服本判決，應於判決送達後二十日內，向本院提出上訴狀。
中　　　華　　　民　　　國　　九十一　　年　　　五　　　月　　  七　  　日
~B法院書記官　李憲惠
